【裁判字號】    89,上易,936
【裁判日期】    890706
【裁判案由】    傷害
【裁判全文】
臺灣高等法院高雄分院刑事判決          八十九年度上易字第九三六號
    上  訴  人
    即  被  告  乙○○○
                甲○○
右上訴人因傷害案件，不服臺灣屏東地方法院八十九年度易字第一五二號中華民國八
十九年三月十日第一審判決（起訴案號：臺灣屏東地方法院檢察署八十八年度偵字第
七六三０號）提起上訴，本院判決如左：
      主      文
上訴駁回。
乙○○○、甲○○均緩刑參年。
      事      實
一、乙○○○與甲○○為母女關係，民國八十八年十一月二日下午二時許，乙○○○
    在屏東縣萬巒鄉○○村○○路九十四之十一號前，與鄰居潘王尾因故發生口角，
    潘王尾乃持竹掃把欲打乙○○○，甲○○見狀乃趨前將該竹掃把搶下，復與乙○
    ○○基於傷害之犯意連絡，共同以該竹掃把及徒手毆打潘王尾，致潘王尾受有左
    腕挫傷、左腕背側紅腫八×四×一公分之傷害。
二、案經潘王尾訴由屏東縣警察局內埔分局移送臺灣屏東地方法院偵查起訴。
      理      由
一、訊據被告乙○○○、甲○○均矢口否認涉有右揭傷害犯行，被告乙○○○辯稱：
    伊並未毆打告訴人潘王尾，係告訴人拿竹掃把要打伊，伊女兒看到就搶下來而已
    告訴人潘王尾手上之傷係因常在外喝酒後亂罵人，因而遭其先生毆打受傷，與伊
    母女無關云云；被告甲○○則辯稱：伊並沒有打告訴人，當天是因為伊母親在睡
    覺，告訴人在外面罵伊母親，並且就拿竹掃把打伊母親，伊乃上前將該竹掃把搶
    下來，但並未再毆打告訴人云云。
二、惟查：右揭事實，業經告訴人潘王尾分別於警訊時、檢察官偵查中、原審及本院
    審理時指述綦詳，並經原審隔離訊問證人即告訴人之女潘美玉、潘美琪，其等所
    證述被告傷害告訴人之情節大致相符，此外復有茂隆骨科醫院出具之診斷證明書
    一紙附卷可稽，且參被告乙○○○、甲○○二人坦認有將告訴人所持竹掃把搶下
    ，被告甲○○於警訊時亦承認確有搶下告訴人之竹棍欲打告訴人潘王尾，並以手
    打告訴人潘王尾一下等情，均足徵告訴人之指述非虛。且證人即告訴人潘王尾之
    夫潘金松於本院調查時亦到庭證稱：「（告訴人的傷是否你打的？）不是，我回
    來後就看到告訴人在哭，他說是被告二人打他的。．．．我沒有打他。」等語（
    見本院八十九年六月二十六日訊問筆錄），益見被告乙○○○、甲○○二人所辯
    ，顯屬卸詞，洵無足採。事證明確，被告乙○○○、甲○○二人犯行，洵堪認定
    。
三、核被告乙○○○、甲○○二人所為係犯刑法第二百七十七條第一項之普通傷害罪
    。被告乙○○○、甲○○二人間就上開犯行，有犯意連絡及行為分擔，均為共同
    正犯。
四、原審認被告乙○○○、甲○○二人罪證明確，適用刑法第二十八條、第二百七十
    七條第一項、第四十一條、罰金罰鍰提高標準條例第一條前段、第二條之規定，
    並審酌被告乙○○○、甲○○二人因細故施暴，犯後否認犯行，迄未與告訴人達
    成和解，惟犯罪情節尚非重大，及其傷害之動機、目的、手段等一切情狀，各量
    處拘役肆拾日，並均諭知易科罰金之折算標準為以佰元折算壹日。認事用法，
    均無違誤，量刑亦屬妥適，被告乙○○○、甲○○上訴意旨否認犯罪，指摘原判
    決不當，為無理由，均應予駁回。
五、被告乙○○○、甲○○均未曾受有期徒刑以上刑之宣告，有本院被告全國前案紀
    錄表在卷可憑，因一時衝動致罹刑章，犯後於本院審理中已與告訴人潘王尾達成
    和解，賠償新台幣三萬元，告訴人亦具狀撤回告訴，本院認所宣告之刑以暫不執
    行為適當，併均予宣告緩刑三年，用啟自新。
據上論結，應依刑事訴訟法第三百六十八條，刑法第七十四條第一款，判決如主文。
本案經檢察官陳國全到庭執行職務。
中    華    民    國     八十九     年       七       月       六       日
                              臺灣高等法院高雄分院刑事第三庭
                                  審判長法官  莊秋桃
                                        法官  魏式壁
                                        法官  陳中和
右正本證明與原本無異。
不得上訴。
                                      書記官  劉博文
中    華    民    國     八十九     年       七       月        十      日
附錄：本判決論罪科刑法條：
刑法第二百七十七條第一項
傷害人之身體或健康者，處三年以下有期徒刑，拘役或一千元以下罰金。
                                                                       Ｇ


司法院資訊處製作；財團法人民間司法改革基金會備份。
